# 管理银行存款的业务模式是什么？

提问人：RSM@zyl 时间：2023-03-17 11:15:13
陈版主，银行存款作为一项金融资产，企业持有该银行存款的业务模式该如何进行区分判断？出售银行存款该如何理解？

回答人：chenyiwei
银行存款（存单除外）一般不会“转让”或“出售”，活期存款也没有明确的到期日。个人理解仍可以作为“持有以收取合同现金流量”的管理模式，采用摊余成本计量。当然对于货币资金而言，任何计量模式下的结果都是一样的。